【裁判字號】    98,交聲,30
【裁判日期】    980119
【裁判案由】    聲明異議
【裁判全文】
臺灣彰化地方法院交通事件裁定          98年度交聲字第30號
原處分機關  交通部公路總局臺中區監理所彰化監理站
異  議  人
即受處分人  乙○○
上列受處分人因違反道路交通管理處罰條例案件，對於交通部公
路總局臺中區監理所彰化監理站民國97年12月17日所為之處分
（彰監四字第裁64-GE0000000），聲明異議，本院裁定如下：
    主  文
異議駁回。
    理  由
一、按汽車駕駛人行經有燈光號誌管制之交岔路口闖紅燈者，處
    新臺幣（下同）1,800元以上5,400元以下罰鍰，道路交通管
    理處罰條例第53條第1項定有明文；汽車駕駛人有違反同條
    例第53條之情形者，除依原條款處罰鍰外，並予記違規點數
    3 點，同條例第63條第1項第3款亦有明文。
二、原處分機關係以：異議人即受處分人劉坤宏於民國97年6 月
    3日下午3時10分許，騎乘車牌號碼HH7-422號重型機車，駕
    車行經台中市○○路、福上巷口之有燈光號誌管制之交岔路
    口闖紅燈，經警當場舉發，爰依道路交通管理處罰條例第53
    條第1項、第63條之規定處罰鍰4,500元，並記違規點數3點
    。
三、異議意旨略以：伊看到號誌左燈亮才行駛，警員在前面的巷
    子把伊攔下開「紅燈左燈」之舉發單，又舉發單上所開之違
    規事實為紅燈左轉，嗣於裁決書卻又改為闖紅燈等語。
四、經查：
    (一)異議人劉坤宏於本院訊問時，固不否認其有確於97年6月3
      日下午3時10分許，騎乘車牌號碼HH7-422號重型機車，行
      經臺中市○○路、福上巷口，當左轉燈變綠燈時直接自慢
      車道左轉過去等情；又證人即舉發員警甲○○於本院訊問
      時到庭具結證稱：該號誌確實有左轉燈，但是左轉燈機車
      不可以走，只有汽車才可以直接左轉，異議人當時騎機車
      ，行經該路段時，依法原應採2段式左轉之方式左轉，但
      我看到異議人於紅燈亮的時候強行左轉，即使左轉燈有亮
      ，異議人騎機車也不能左轉等語，徵諸證人甲○○乃依法
      執行勤務之警員，其已於本院訊問時到庭具結證述，足以
      擔保其證詞之真實性，況證人甲○○與異議人素不相識，
      並無何仇恨怨隙，當無胡亂指摘反自陷偽證罪責之理，故
      證人上開證詞應非虛擬，堪予採信。；再按「機器腳踏車
      行駛至交岔路口，其轉彎，應依標誌或標線之規定行駛；
      無標誌或標線者，應依第一百零二條及下列規定行駛：
      一、內側車道設有禁行機車標誌或標線者，應依兩段方式
      進行左轉，不得由內側或其他車道左轉。二、在三快車道
      以上單行道道路，行駛於右側車道或慢車道者，應以兩段
      方式進行左轉彎；行駛於左側車道或慢車道者，應以兩段
      方式進行右轉彎。」，此道路交通安全規則第99條第2項
      定有明文，是異議人自臺中市○○路往福上巷方向左轉行
      駛時，需靠外側車道或機車優先道行駛，並於欲左轉進入
      福上巷口內時依前開道路交通安全規則第99條第2項之規
      定，應依兩段方式進行左轉，是異議人於慢車道直接左轉
      而未依規定採取兩段方式左轉，自有「行經有燈光號誌管
      之交岔路口闖紅燈」之違規行為，足堪認定。
    (二)至異議人雖辯稱舉發通知單上所載違規事實係「紅燈左燈
      」云云，惟此係填單員警誤植「紅燈左轉」為「紅燈左燈
      」所致，業據臺中市警察局97年12月10日中市警秘字第09
      70089216號函說明，已依道路交通管理事件統一裁罰基準
      及處理細則第33條第1 項規定予以更正核章，尚不足以影
      響合法舉發之效力。
    (三)又異議人辯稱舉發通知單上所載違規事實係「紅燈左轉」
      ，與原處分機關裁決書所載違規事實「駕車行經有燈光號
      誌管制之交叉路口闖紅燈」有異云云。惟查，紅燈左轉本
      為闖紅燈之行為態樣之一，且舉發通知單之舉發違反法條
      欄亦詳載「道路交通管理處罰條例第53條第1 項」，而駕
      車行經有燈光號誌管制之交叉路口闖紅燈，方為上開條文
      之精確用語。是異議人認舉發通知單與原處分之違規事實
      不甚相同，實有誤解，附此敘明。
五、綜上所述，原處分機關依前開道路交通管理處罰條例第53條
    第1 項、第63條第1 項第3 款之規定，裁處異議人罰鍰4,50
    0 元，並記違規點數3 點，尚無違誤。本件異議為無理由，
    應予駁回。
據上論斷，應依道路交通案件處理辦法第19條，裁定如主文。
中    華    民    國    98    年    1     月    19    日
                  交通法庭法  官  葛永輝
以上正本證明與原本無異。
如不服本裁定，應於裁定送達後5日內，向本院提出抗告狀 (須
附繕本)。
中    華    民    國    98    年    1     月    19    日
                          書記官  黃幼華


司法院資訊處製作；財團法人民間司法改革基金會備份。
